臺灣高等法院刑事判決　　　　　　　 100年度上訴字第1875號
上　訴　人　臺灣宜蘭地方法院檢察署檢察官
被　　　告　鄭子威
上列上訴人因被告違反槍砲彈藥刀械管制條例案件，不服臺灣宜
蘭地方法院99年度訴字第275號，中華民國100年4月27日第一審
判決（起訴案號：臺灣宜蘭地方法院檢察署99年度偵字第2867、
2868號），提起上訴，本院判決如下：
    主  文
上訴駁回。
    理  由
一、原判決關於被告鄭子威於民國99年6月初，為陳孟志非法寄
    藏具有殺傷力之口徑0.30吋制式子彈2顆部分，未據被告上
    訴，檢察官亦未就此部分提起上訴，是本院僅就檢察官對於
    原判決判處被告無罪而上訴部分加以審理，合先敘明。
二、本案經本院審理結果，認第一審判決以不能證明被告犯罪，
    對被告被訴非法持有霰彈子彈部分，為無罪之諭知，核無不
    當，應予維持，並引用第一審判決書記載之證據及理由（如
    附件）。
三、檢察官上訴意旨略以：(一)共同被告陳孟志於偵查中證述其拾
    獲扣案霰彈後有告知被告，且陳孟志證述將霰彈放置於被告
    房間內之位置與最後搜索查獲之地點不一致，故係有人挪動
    原本陳孟志放置之霰彈，而其餘證人游仕帆、張佩珊、邱昇
    霆均證述未聽聞陳孟志提及拾獲霰彈之事，故居住該處之人
    僅有陳孟志及被告知悉住處內有霰彈之事，應係被告挪動霰
    彈放置之位置無疑，則被告何以會不知情霰彈放置在其房間
    內？(二)另游仕帆證述警察扣案前2、3天曾見過這些霰彈，是
    被告拿給她，是一整盒，叫她收好，被告說是別人拿來寄放
    ，他將盒子放置在抽屜中等語，被告對此不否認，僅辯稱其
    拿給游仕帆的並非扣案之霰彈，而係黃鴻昌寄放的等語，原
    審就被告此等辯解並無進行任何調查，何以認定其所辯為實
    在？若確有此事實，何以被告於偵查中未為此抗辯？(三)原審
    認定陳孟志確實將子彈交予被告寄藏之事，游仕帆亦證述其
    他人有貴重物品會放在被告居住之房間，則陳孟志拾獲較先
    前交付之子彈更大量及更有價值之扣案霰彈，豈有不告知放
    置於被告房間之理，被告發現房間內之扣案霰彈豈有不會意
    係陳孟志拾獲及放置，而被告於此情況下挪動霰彈放置位置
    ，顯有與陳孟志共同持有扣案霰彈之犯意，自應擔負非法持
    有霰彈子彈罪責等語。
四、經查：
(一)陳孟志雖確實曾經告知被告拾獲霰彈23顆之事，然被告並未
    過問霰彈23顆放置於何處等情，業據陳孟志於偵查中證述甚
    明（見偵字2867號卷第58頁），尚不能僅以被告知悉陳孟志
    拾獲霰彈一事，即推認其亦知悉陳孟志就該霰彈後續之處理
    情形。又依據游仕帆於偵查中證稱：霰彈23顆係從其與被告
    房間的床頭櫃旁的櫃子第2個抽屜取出等語（見偵字2867號
    卷第39頁），核與證人即執行搜索員警謝明志證稱：霰彈23
    顆係在鄭子威、游仕帆房間內床頭櫃旁的櫃子第2個抽屜取
    出等語（見偵字2867號卷第42頁）相符，復參以陳孟志於原
    審移審訊問時供稱：其把23顆霰彈拿進去被告落地衣櫃裡面
    的最底層抽屜，抽屜有兩個，他是放在第2個抽屜，衣櫃上
    方是吊衣服的，他當時將霰彈23顆裝入1個長方形塑膠材質
    裝筆的沒有蓋子的盒子，就放到抽屜裡面的右邊；20幾天前
    ，其後來有拿出來看，看完以後裝回原來的盒子內，放在床
    旁邊的床邊櫃，櫃子有兩個，他是放在下面那個櫃子的最裡
    面；其最後藏放23顆霰彈的地點是被告床邊櫃第2個抽屜，
    當時抽屜裡面還有放小東西，類似充電器、筆之類，就是雜
    物；其有放撿到的扣案的口徑12 GAUGE制式霰彈23顆，總共
    放了2次，第一次其放在衣櫃的抽屜裡，過了1個星期有拿出
    來看，又移到床頭櫃的抽屜放，就是警方搜到霰彈的位置；
    其原本是放在衣櫃的抽屜，後來放到床頭櫃的抽屜等語（見
    原審卷第14、114、116頁），陳孟志所供承放置扣案霰彈23
    顆之位置，前後並無矛盾，並無上訴意旨所稱放置地點與搜
    索查獲地點不一致之情事，是上訴意旨復認應係被告挪動霰
    彈放置之位置，尚屬無據，無可採信。
(二)游仕帆雖於偵查中證稱：在警察拿出霰彈23顆前3、4天，就
    有看過這些霰彈，是他人拿來寄放，是何人拿來寄放的她不
    知道，是被告拿給她，是拿一整盒，叫她要收好，被告說是
    人家拿來寄放的，其沒有詢問這什麼東西，被告拿給她時，
    該盒子是有蓋子的，她沒有將蓋子拿起來看；被告交付之盒
    子為長條形的盒子，長度約30公分，高度約10公分，就像是
    彌月蛋糕的盒子，盒子及蓋子都是ㄇ字形，蓋子是蓋上的，
    蓋子是綠色的，盒子外觀顏色她忘了等語（見偵字2867號卷
    第39、71頁）。然證人即執行搜索員警謝明志於偵查中證稱
    ：霰彈裝在沒有盒子的紙盒內，類似長條形的蛋糕盒，當時
    並沒有蓋蓋子，如庭呈照片所示之盒子內等語（見偵字2867
    號卷第64、69頁），該紙盒顯與游仕帆所見之紙盒不同；且
    游仕帆於偵查中亦證稱：該紙盒非其所陳述的盒子。又陳孟
    志於偵查及原審證述：其將撿拾回來的霰彈23顆放在塑膠盒
    內，沒有蓋子，外觀有小洞洞，不能提起來，類似筆筒；其
    裝霰彈的盒子全部都是淡綠色，四周圍有洞洞，洞洞是小小
    的正方形，看起來又像圓形；警方採證照片中的盒子不是當
    初其裝霰彈的盒子，這個盒子是邱昇霆放葡萄糖的盒子；其
    撿到霰彈原本的盒子為紙盒，因紙盒有點濕，其就換裝在1
    個沒有蓋子的塑膠盒子，盒子沒有蓋子，是淺綠色的盒子，
    有很多格子，有洞等語（見偵字2867號卷第58頁，原審卷第
    14、15、117- 118頁），故被告交予游仕帆稱裝有霰彈之盒
    子亦與陳孟志所稱裝有扣案霰彈之盒子相異。從而，被告於
    原審審理中供稱：為警查獲前3、4天，其曾拿一整盒的霰彈
    給游仕帆，並要她收好，是其朋友黃鴻昌寄放的，那跟陳孟
    志的不一樣，那是一整盒，上面都寫英文字，盒子的顏色是
    白色跟綠色，盒子是正方形，那是紙盒子，有蓋子連接，所
    以蓋起來密合外面有塑膠包膜包裝好好的等語（見原審卷第
    22 -23頁），並非無據。既然游仕帆並未察看被告所交付盒
    子中之霰彈，無法確定被告交付游仕帆的霰彈與本件扣案霰
    彈為相同，自無法以此遽對被告為不利之認定，上訴意旨指
    摘原審就此未盡調查，亦非可採。
(三)至陳孟志固曾將本案其他子彈交予被告寄藏，游仕帆亦證稱
    他人有貴重物品會放在其與被告之房間，惟陳孟志於原審審
    理中陳稱：其沒有告訴被告將霰彈放在他們房間，係因為霰
    彈是其去抓魚時撿到，被告有跟他講過，去抓魚時不要亂撿
    東西，所以他怕他們發現後會丟掉，他平常就是喜歡亂撿東
    西；怕被告知道會唸；他沒有想那麼多，其只是要找地方藏
    起來等語（見原審卷第115、117頁），故陳孟志於此情形下
    將扣案霰彈23顆自行藏放於被告及游仕帆之房間而未告知，
    亦非全無可能而無所懷疑。上訴意旨認陳孟志豈有不告知之
    理，而認被告有與陳孟志共同持有扣案霰彈之犯意，尚嫌速
    斷。
(四)綜上，檢察官上訴意旨執前詞指摘原判決不當，為無理由，
    應予駁回。
據上論斷，應依刑事訴訟法第368條、第373條，判決如主文。
本案經檢察官黃騰耀到庭執行職務。
中    華    民    國  100     年    8     月    18    日
                  刑事第五庭  審判長法  官  李英勇
                                    法  官  崔玲琦
                                    法  官  劉秉鑫
以上正本證明與原本無異。
檢察官如不服本判決，應於收受送達後10日內向本院提出上訴書
狀，其未敘述上訴之理由者並得於提起上訴後10日內向本院補提
理由書（均須按他造當事人之人數附繕本）「切勿逕送上級法院
」。
刑事妥速審判法第9條：
除前條情形外，第二審法院維持第一審所為無罪判決，提起上訴
之理由，以下列事項為限：
一、判決所適用之法令牴觸憲法。
二、判決違背司法院解釋。
三、判決違背判例。
刑事訴訟法第 377 條至第 379 條、第 393 條第 1 款之規定，
於前項案件之審理，不適用之。
                                     書記官  蔡宜蓁
中    華    民    國   100    年    8     月    18    日